臺灣臺東地方法院刑事判決
110年度易字第113號
公  訴  人  臺灣臺東地方檢察署檢察官
被      告  林聖雄



上列被告因竊盜案件，經檢察官提起公訴（109年度偵緝字第213
、214號、110年度偵字第297、437號），而被告於本院準備程序
中就被訴事實為有罪之陳述，經本院告知簡式審判程序意旨，並
聽取當事人之意見後，本院合議庭裁定由受命法官獨任依簡式審
判程序審理，判決如下：
    主  文
林聖雄犯竊盜罪，共陸罪，各處有期徒刑貳月、參月、參月、參
月、貳月、貳月，如易科罰金，均以新臺幣壹仟元折算壹日。應
執行有期徒刑玖月，如易科罰金，以新臺幣壹仟元折算壹日。
未扣案如附表各編號沒收欄所示之物，均沒收之，於全部或一部
不能沒收或不宜執行沒收時，均追徵其價額。
    事  實
一、林聖雄於如附表各編號所示之時間，分別基於意圖為自己不
    法所有竊盜之犯意，在如附表各編號所示之地點，徒手竊取
    如附表各編號所示之財物得手。嗣經林芷涵、蕭茂戌、游偉
    菱、韓東均、楊倢瑜、李亮穎報警處理，始悉上情。
二、案經林芷涵、游偉菱、韓東均、蕭茂戌、楊倢瑜訴由臺東縣
    警察局臺東分局報告臺灣臺東地方檢察署檢察官偵查起訴。
    理  由
壹、程序部分
　　公訴檢察官業於本院準備程序及審理中就檢察官起訴書竊取
    物品欄部分，附表編號1「身分證件及金融卡」更正為「身
    分證、健保卡、駕照、合作金庫提款卡各1張」、附表編號5
    包包1個「（價值新臺幣【下同】400元）」更正為「（價值
    700元）」、附表編號6「臺東至板橋自強號車票4張」後補
    充「（價值共3196元）」，且被告林聖雄亦當庭對上揭更正
    補充之部分無異議而為有罪之陳述（本院卷第246至247頁、
    第253、257頁），堪認業足保障其訴訟防禦權，合先敘明。
貳、實體部分
一、上揭犯罪事實，業據被告於警詢、偵查、本院準備程序及審
    理中坦承不諱（6919號警卷第3至8頁，7197號警卷第2至4頁
    ，5968號警卷第1至3頁，1035號警卷第1至5頁，213號偵緝
    卷第21頁，聲羈卷第30至32頁，297號偵卷第29至31頁，437
    號偵卷第29至31頁，本院卷第105至107頁、第247至248頁、
    第257頁），核與證人即告訴人林芷涵、蕭茂戌、游偉菱、
    韓東均、楊倢瑜、證人即被害人李亮穎於警詢時之證述大致
    相符（6919號警卷第14至21頁，8048號警卷第7至9頁，7197
    號警卷第5至6頁，1035號警卷第6至8頁），並有監視器錄影
    畫面、刑案現場照片、本院電話紀錄表及勘驗光碟筆錄在卷
    可稽（6919號警卷第24至29頁、第31至37頁、第39至46頁，
    8048號警卷第11至18頁，7197號警卷第8至15頁，1035號警
    卷第10至16頁，本院卷第85頁、第167至179頁），足認被告
    之任意性自白與事實相符而堪以採信。從而，本案事證明確
    ，被告犯行洵堪認定，應予論科。
二、核被告所為，均係犯刑法第320條第1項之竊盜罪。又如附表
    各編號所示之犯行間，犯意各別，行為互殊，應予分論併罰
    。
三、科刑
　㈠爰以行為人之責任為基礎，審酌被告分別竊取如附表各編號
    所示之財物，顯乏尊重他人財產權之法治觀念，所為均應非
    難，並具體斟以各犯行所竊取財物之價值，所表彰之犯罪所
    生損害之輕重；次參酌被告均係徒手竊取他人財物，手段雖
    尚屬平和，然而其前亦有相同手段之犯行8次，業經本院於
    民國109年3月31日以108年度簡字第76號判決判處拘役40日6
    次、拘役20日2次，應執刑拘役110日，於同年5月14日確定
    ，於同年9月9日入監執行，於同年10月17日執行完畢出監等
    情，有前揭判決、臺灣高等法院被告前案紀錄表1份在案足
    佐（本院卷第37至46頁、第233至242頁），是起訴書具體記
    載其「屢犯竊盜，請從重量處其刑」之量刑意見，尚非無稽
    ，因此本院爰擇採「有期徒刑」為本案量刑之刑種，合先敘
    明。
　㈡犯後態度與認罪之量刑減讓法則
　⒈按法院對於認罪之被告為科刑時，應如何適正地行使其裁量
    權，俾避免欠缺標準及可預測性，英美法有所謂「認罪之量
    刑減讓」，可資參考。亦即，在被告認罪之減輕幅度上，應
    考慮被告係(1)在訴訟程序之何一個階段認罪，(2)在何種情
    況下認罪（英國2003年刑事審判法【Criminal Justice Act
     2003】第144條參照），按照被告認罪之階段（時間）以浮
    動比率予以遞減調整之。準此，設被告係於最初有合理機會
    時即認罪者（就我國而言，例如為警查獲時），即可獲最高
    幅度之減輕，其後（例如開庭前或審理中）始認罪者，則依
    序遞減調整其減輕之幅度，倘被告始終不認罪，直到案情已
    明朗始認罪，其減輕之幅度則極為微小。被告究竟在何一訴
    訟階段認罪，攸關訴訟經濟及被告是否出於真誠之悔意或僅
    心存企求較輕刑期之僥倖，法院於科刑時，自得列為「犯罪
    後之態度」是否予以刑度減讓之考量因子（最高法院104年
    度台上字第1916號判決參照）。
　⒉查被告就如附表編號1、3、5至6所示之犯行於歷次供述中均
    坦承犯行，如附表編號4所示之犯行則於本院第三次準備程
    序前大致坦承（僅否認竊取手機部分），雖其無意賠償告訴
    人及被害人（本院卷第165頁），犯後態度仍屬尚可。至如
    附表編號2所示之犯行，被告前均矢口否認犯行，經受命法
    官於本院第二次準備程序中踐行勘驗程序，以確認監視器影
    像所攝錄者與被告之人別同一性後（本院卷第164頁、第167
    至179頁），於本院第三次準備程序中始坦承犯行（本院卷
    第247頁）。蓋其係於本案較臻成熟之階段始為認罪之陳述
    ，此部分量刑減讓之幅度自應較其餘犯行短少，始符合比例
    原則之要求。
　㈢再參酌各告訴人及被害人均請以依法判決之量刑意見（本院
    卷第77至88頁），並觀諸被告除前揭本院108年度簡字第76
    號判決外，另有竊盜、偽造文書之前科，有前揭被告前案紀
    錄表1份、臺灣新北地方法院105年度審簡字第2444號判決、
    本院109年度簡字第62號、110年度東簡字第87號判決附卷可
    參（本院卷第27至36頁、第47至54頁、第215至218頁），尚
    難認其素行良好而得執為對被告有利之評價。末兼衡其於本
    院審理中自述國中肄業之教育智識程度、入監前在北部做電
    路板之職業背景、當時收入約4萬多元、無須扶養者、家境
    小康之家庭經濟狀況等一切情狀（本院卷第259頁），爰分
    別量處如主文所示之刑，均諭知易科罰金之折算標準。
　㈣另考究各犯行均屬竊盜之同類型財產犯罪，在定應執行刑上
    應予較大之折讓幅度，並量以各犯行均發生在臺東縣臺東市
    、犯罪時間橫跨半年並其間之間隔、被害人均異等情，復綜
    合審慮整體犯罪非難評價、罪數所反映被告之人格特性與犯
    罪傾向、數罪對法益侵害之加重效應及刑法之內部界線，爰
    依刑法第51條第5款規定之限制加重原則，量定被告之應執
    行刑，並諭知易科罰金之折算標準。
四、未扣案如附表各編號沒收欄所示之物，俱屬被告之犯罪所得
    ，依刑法第38條之1第1項前段、第3項規定，均應沒收之，
    於全部或一部不能沒收或不宜執行沒收時，均追徵其價額。
    至未扣案如附表各編號裁量不予沒收欄所示之物，雖亦屬被
    告之犯罪所得，本應依上揭規定均予沒收或追徵，惟酌以上
    揭物品屬個人專屬物品，倘經各告訴人及被害人申請註銷及
    補發即失效用。若宣告沒收或追徵，執行之效果與所耗費之
    公益資源顯然不符比例，實欠刑法上之重要性，爰依刑法第
    38條之2第2項規定，均不予宣告沒收或追徵，附此敘明。
據上論斷，應依刑事訴訟法第273條之1第1項、第299條第1項前
段，刑法第320條第1項、第41條第1項前段、第8項、第51條第5
款、第38條之1第1項前段、第3項，刑法施行法第1條之1第1項，
判決如主文。
本案經檢察官謝慧中提起公訴，檢察官林永到庭執行職務。
中　　華　　民　　國　　110 　年　　7 　　月　　21　　日
                  刑事第二庭  法  官  李昆儒
以上正本證明與原本無異。
如不服本判決應於收受本判決後20日內向本院提出上訴書狀（須
附繕本）。「切勿逕送上級法院」。告訴人或被害人對於本判決
如有不服，請書具不服之理由狀，請求檢察官上訴者，其上訴期
間之計算係以檢察官收受判決正本之日期為準。
                              書記官  黃健豪　　　　　　
中　　華　　民　　國　　110 　年　　7 　　月　　21　　日
附錄本案論罪科刑法條全文
刑法第320條
意圖為自己或第三人不法之所有，而竊取他人之動產者，為竊盜
罪，處5年以下有期徒刑、拘役或50萬元以下罰金。
意圖為自己或第三人不法之利益，而竊佔他人之不動產者，依前
項之規定處斷。
前2項之未遂犯罰之。
附表：
編號 告訴人/被害人 時間 地點 財物 沒收 裁量不    予沒收 1 告訴人 林芷涵 109年6月26日 19時41分許 臺東縣○○市○○路000○0號燒肉眾精緻炭火燒肉店外 車牌號碼000-0000號普通重型機車握把上側背包內之皮包1個（價值1000元），其內另含下列財物：現金1000元、身分證、健保卡、駕照、合作金庫提款卡各1張 皮包1個、犯罪所得新臺幣1000元 身分證、健保卡、駕照、合作金庫提款卡各1張 2 告訴人 蕭茂戌 109年7月26日 20時47分許 臺東縣○○市○○路00號前 車牌號碼000-000號普通重型機車置物箱內之背包1個（價值不詳），其內另含下列財物：身分證、信用卡各1張、提款卡2張 背包1個  身分證、信用卡各1張、提款卡2張 3 告訴人 游偉菱 109年8月13日 20時37分許 臺東縣○○市○○路000號臺東寶桑湯圓店外 車牌號碼000-0000號普通重型機車置物廂內之短夾1個（價值2萬3000元），其內另含下列財物：現金2600元、身分證、健保卡各1張、駕照、提款卡、信用卡各2張 短夾1個、犯罪所得新臺幣2600元 身分證、健保卡各1張、駕照、提款卡、信用卡各2張 4 告訴人 韓東均 109年9月2日 17時56分許 臺東縣○○市○○路000號臺東舊鐵道後方月臺 腰包1個（價值650元），其內另含下列財物：華為牌智慧型手機1支（價值7000元）、短夾1個（價值4000元）、墨鏡1副（價值6000元）、現金3900元、學生證、居留證各1張 腰包1個、華為牌智慧型手機1支、短夾1個、墨鏡1副、犯罪所得新臺幣3900元 學生證、居留證各1張 5 告訴人 楊倢瑜 109年12月20日 18時37分許 臺東縣○○市○○路000巷0號陽光KTV店外 車牌號碼000-000號普通重型機車置物箱內之包包1個（價值700元），其內另含下列財物：口紅1支（價值3500元）、眼線筆1支（價值400元） 包包1個、口紅1支、眼線筆1支 無 6 被害人 李亮穎 109年12月25日 18時58分許 臺東縣○○市○○路000號之1歐鄉牛排館店外人行道 車牌號碼000-0000號普通重型機車置物箱內之長夾1個（價值400元），其內另含下列財物：臺東至板橋自強號車票4張（價值共3196元）、現金200元、身份證、健保卡、學生證、金融卡各1張 長夾1個、臺東至板橋自強號車票4張、犯罪所得新臺幣200元 身份證、健保卡、學生證、金融卡各1張